臺灣高等法院臺中分院民事裁定　100年度非再抗字第29號
再審聲請人　徐友山
上列再審聲請人與再審相對人臺灣新光商業銀行股份有限公司間
拍賣抵押物事件，再審聲請人對於民國100年8月3日本院100年度
非再抗字第24號確定裁定聲請再審，本院裁定如下：
    主  文
再審之聲請駁回。
再審聲請費用由再審聲請人負擔。
    理  由
一、按對於終審法院之裁定有所不服者，除合於法定再審原因，
    得聲請再審外，不容以其他之方法聲明不服，故不服終審裁
    定而未以聲請再審之程序為之者，仍應視其為再審之聲請，
    而依聲請再審程序調查裁判（最高法院34年聲字第263號判
    例意旨參照）。本件再審聲請人前對本院100年度非再抗字
    第13號民事裁定（再審聲請人對該裁定不得再抗告），向最
    高法院提出民事上訴狀，經最高法院於100年6月30日以台民
    甲字第1000000215號函將上開民事上訴狀檢送本院；再審聲
    請人嗣於100年10月17日對最高法院上開函文提出民事補充
    証據理由上訴狀，經最高法院以100年10月20日以台民甲字
    第1000000366號函將上開民事補充証據理由上訴狀函送本院
    。查，本院100年度非再抗字第13號裁定業於100年3月24日
    駁回再審聲請人之再審聲請；再審聲請人對本院100年度非
    再抗字第13號裁定再審聲請，經本院100年度非再抗字第16
    號裁定於100年5月31日駁回再審聲請請；再審聲請人對本院
    100年度非再抗字第16號裁定再審聲請，經本院100年度非再
    抗字第22號裁定於100年7月19日駁回再審聲請；再審聲請人
    再對本院100年度非再抗字第22號裁定再審聲請，經本院100
    年度非再抗字第24號裁定於100年8月13日駁回再審聲請；本
    院所為上開裁定均係不得再抗告之裁定，於宣示或送達時，
    即告確定等情，此據本院調取上開卷宗，審酌無訛。本院審
    酌再審聲請人於100年10月17日所提出之民事補充証據理由
    上訴狀，檢附最近之本院100年度非再抗字第24號確定裁定
    （下稱原確定裁定）為附件，依首開說明，應視其為對原確
    定裁定再審之聲請，先此敘明。
二、次按，對於確定裁定聲請再審，依民事訴訟法第507條準用
    同法第500條第1、2項及第501條第1項第4款規定，應於30日
    之不變期間內提起，此期間自裁定確定時起算，裁定於送達
    前確定者，自送達時起算，但再審之理由知悉在後者，自知
    悉時起算，且須表明再審理由，及關於再審理由並遵守不變
    期間之證據，此為必須具備之程式。所謂表明再審理由，必
    須指明確定裁定有如何合於法定再審事由之具體情事，始為
    相當（最高法院64年台聲字第76號判例意旨參照）。對於裁
    定聲請再審，非主張該裁定有民事訴訟法第496條第1項所列
    各款情形之一，亦不得為之，若僅對前訴訟程序之確定裁判
    有所指摘，並未表明對聲請再審對象之該確定裁定有何法定
    再審原因者，其再審之聲請，自難認為合法（最高法院69年
    台聲字第123號、73年台聲字第377號判例意旨參照）。又既
    未合法表明再審事由即為無再審之事由，性質上無庸命其補
    正（最高法院61年台再字第137號判例意旨參照）。
三、經查，再審聲請人係於100年8月8日收受原確定裁定，有本
    院送達證書可稽（見原確定裁定卷第13頁），惟其至100年
    10月18日始遞狀對原確定裁定聲請再審，且未就再審理由知
    悉在後之事實負舉證責任，並表明其遵守再審不變期間之證
    據，其聲請再審已逾再審期間，而非合法。況再審聲請人對
    原確定裁定聲請再審，不僅未表明原確定裁定有何民事訴訟
    法第496條第1項各款所列之再審事由，亦未表明原確定裁定
    有何具體再審事由之情事，尚僅泛對前訴訟程序即臺灣臺中
    地方法院99年度司拍字第603號拍賣抵押物之確定裁判指摘
    ，揆諸上開說明，其再審之聲請自非合法，應予裁定駁回。
四、據上論結，本件再審之聲請為不合法，爰依民事訴訟法第50
    7條、第502條第1項、第95條、第78條，裁定如主文。
中    華    民    國   100    年    11    月    14    日
                民事第二庭    審判長法  官  邱森樟
                                    法  官  蔡秉宸
                                    法  官  翁芳靜
以上正本係照原本作成。
不得再抗告。
                                    書記官  粘銘環
中    華    民    國   100    年    11    月    14    日
                                                      Ｓ